臺灣高等法院臺中分院刑事判決　　　　　　　　　　九十一年度上易字第五八號
　　上　訴　人
　　即　被　告　甲○○
右上訴人因違反著作權法案件，不服臺灣臺中地方法院中華民國九十一年二月二十二
日第一審判決（民國九十年度易字第三五一六號，起訴案號：臺灣臺中地方法院檢察
署民國九十年度偵字第一七一七二號），提起上訴，本院判決如左：
    主      文
上訴駁回。
    事實及理由
一、本案經本院審理結果，認第一審判決認事用法及量刑均無不當，應予維持，並引
    用第一審判決書記載之事實、證據及理由（如附件） 。
二、上訴人即被告甲○○上訴意旨略以：扣案盜版光碟係放在店後通往二樓住處之樓
    梯轉角處之箱子內，被告並未在營業場所內公開陳列供不特定人承租，再告訴人
    並未提出有向被告購買盜買盜版光碟之任何證據，足見告訴人之陳述有諸多瑕疵
    ，與事實不符。再被告辯稱扣案光碟係其父親林春泉購買供自己觀賞用，因封面
    不同，其誤以為二套「決戰猩球」係不同影片等語，核與林春泉供詞大致相符，
    原審僅以被告經營影音光碟出租販售業務，即逕認被告有散布圖利之意圖，而未
    審酌上開光碟放置位置與其他供租售光碟展示區有明顯區隔，且隔著鐵門、木門
    各一道等情，及證人林春泉在原審證稱一次購買二片「決戰猩球」係因其朋友也
    要，惟朋友下車後未拿走等語，亦未說明不採之理由，均有未洽等語。惟查，本
    案被告係以明知為侵害著作權之物，意圖散布而持有之方式侵害告訴人之著作權
    ，業據原審判決載明事實欄，被告是否將該盜版光碟放置在其營業處公然展示供
    不特定人選租並非本案犯行之構成要件，自難以被告並未將上開光碟放置在其營
    業處所公開展示即認其不構成本件犯行。再查，證人林春泉與被告係父子關係，
    被告既係以租售影音光碟為業，自可待廠商提供合法影片供被告出租營業時再予
    觀賞，竟反於夜市購買盜版光碟，且一次購買相同內容影片二片，實與常情有違
    ，顯見其係因與被告為父子關係始為護被告之證詞，其證詞內容自不足採信。
    綜上所述，被告在本院並未提出有利之辯解，其上訴無理由，應予駁回。
三、據上論斷，應依刑事訴訟法第三百七十三條、第三百六十八條，判決如主文。
本案經檢察官乙○○到庭執行職務。
中      華      民      國　    九十一     年     五      月     三 　　日
                                臺灣高等法院臺中分院刑事第八庭
                                      審判長法　官  陳　賢　慧
                                            法　官　劉　榮　服
                                            法　官  陳  毓  秀
右正本證明與原本無異。
不得上訴。
                                            書記官　許　麗　花
中      華      民      國　    九十一     年     五      月     六 　　日
                                                                        Ｒ
台灣台中地方法院刑事判決                          九十年度易字第三五一六號
    公  訴  人  臺灣臺中地方法院檢察署檢察官
    被      告  甲○○  男二十六歲（民國○○○年○月○○○日生）
                        住台中縣潭子鄉○○村○○路○段六十號
                        身分證統一編號：Ｌ00000000號
右列被告因違反著作權法案件，經檢察官聲請簡易判決處刑（九十年度偵字第一七一
七二號），本院豐原簡易庭認不宜以簡易判決處刑，簽移本院刑事庭改依通常程序審
理判決如左：
    主  文
甲○○以明知為侵害著作權之物，意圖散布而持有之方法侵害他人之著作權，處有期
徒刑肆月，如易科罰金以銀元佰元即新台幣玖佰元折算壹日。
扣案之盜版光碟片「決戰猩球」貳套及「尖峰時刻二」壹套均沒收。
    事  實
一、甲○○為台中縣潭子鄉○○路○段六十號「金銀島影音光碟館」之負責人，明知
    其父林春泉於民國（下同）九十年九月三日晚上，在台中市西屯區逢甲夜市，向
    不詳姓名年籍之成年男子，以一套影片（每套含二片光碟）新台幣（下同）一百
    元之低價，購入之得利影視股份有限公司（下稱得利公司）享有著作財產權之「
    「決戰猩球」二套及「尖峰時刻二」一套，均為尚未發行，且係他人未經授權而
    擅自重製之盜版品，竟於林春泉購入後，意圖散布出租予不特定客人觀賞而持有
    之。嗣於九十年九月四日下午，為警在上址查獲，並扣得上開盜版之光碟片「決
    戰猩球」二套及「尖峰時刻二」一套。
二、案經得利公司告訴由臺北市政府警察局大安分局報告臺灣臺中地方法院檢察署檢
    察官偵查聲請以簡易判決處刑，經本院豐原簡易庭簽移由本院普通刑事庭審理。
    理  由
一、訊據被告甲○○固坦承於右揭時、地為警查獲上揭盜版光碟三套等情，惟矢口否
    認有何違反著作權法之犯行，辯稱：查扣之盜版光碟係伊父親在逢甲夜市買回來
    準備自己觀賞，而放置於店內後方通往二樓住處樓梯轉角處之箱子內，並未在店
    內陳列散布及出租給客人觀賞；因二套「決戰猩球」之封面不同，伊父親以為是
    不同影片，而且販售者稱買二套送一套，所以才又挑選了相同片名之另一套「決
    戰猩球」云云。惟查，右揭事實，業據告訴代理人丙○○指訴綦詳，且有現場照
    片八幀在卷可參，並有上揭三套盜版光碟扣案足稽。次查，被告於本院審理中雖
    辯稱：放置上揭三套盜版光碟之箱子內所置放之其餘光碟均係告訴人得利公司所
    發行之正版品云云，然據告訴代理人丙○○指稱：該箱子內所放置之電影光碟片
    均屬盜版品，因僅扣案三套光碟係侵害伊公司之著作財產權，故未對其餘盜版品
    請求員警查扣等語，及證人即當日前往執行搜索之員警陳俊誠到庭證稱：「（問
    ：箱子內其他片子，你是否有看過？）我們當時是依照告訴代理人所提供屬於他
    們公司的片子名稱一片一片核對，發現除了扣案的三部片子是有侵害告訴人公司
    的著作權，其他片子都不是告訴人公司享有著作權的片子。」、「（問：確實有
    一片一片查核過？）有，因為只有一片一片查核，才會發現到底有沒有侵害告訴
    人公司之著作權。」等語以觀，足見被告前揭辯詞顯與事實不符，不足採信；是
    該箱子內所放置之電影光碟片既經具有專業知識之告訴代理人當場檢視結果均屬
    盜版品，且被告亦不否認該箱子內所置放之光碟非屬其所有，則扣案之上揭三套
    盜版光碟縱係被告之父林春泉所購置，然依其客觀之放置位置以觀，足認均已移
    轉予被告持有中。又被告另以：伊已就上開二部影片與告訴人公司簽立聯盟契約
    書，自可於該二部影片發行影音產品時供伊出租，且出租金額依告訴人公司規定
    係以一百元出租，所得租金尚須與告訴人公司均分，而盜版光碟在夜市只賣一百
    元，客人不可能至伊店內向伊以租金一百元承租夜市買來之盜版片等語置辯，然
    查，依被告於偵查中自承：其店內係以二十六元出租一片ＶＣＤ等語以觀，被告
    實際上係以何價位出租光碟片並無固定，是被告將自夜市買來之盜版光碟片以低
    價出租予客人，非無可能；且被告雖與告訴人公司間簽立聯盟契約，然因告訴人
    公司發行電影影音光碟片之時點，均係在電影上映完畢下檔後始發行，而盜版品
    則通常會在電影上映之時同步上市，甚或更早，此乃盜版品猖獗之原因，是被告
    經由其父在夜市購得上開三套盜版光碟，而欲搶得先機在其店內以低價出租光碟
    ，實合常理，其上揭辯詞洵無足採。再扣案三套盜版光碟之置放位置雖非在被告
    所經營租售光碟片之展示區內，然被告既非至愚之人，當無可能在其營業場所內
    公然陳列盜版品而引警查緝，且依其置放於店內後方通往二樓住處樓梯轉角處之
    箱子內地點以觀，倘有客人向其詢問是否有正在上映之影片可供承租時，該置放
    地點則適巧為易立即取得之處；另扣案之三套盜版光碟片既係自夜市所購得，本
    即無任何密閉完封之包裝，根本無須拆封，只須將裝有二片光碟片之盒裝打開即
    可拿取其內之光碟使用，此由卷附現場照片（見偵查卷第六三頁上方照片）亦可
    視出，被告於偵查中辯稱查獲時並沒有拆封等語，顯無足採。再詳觀卷附照片（
    見偵查卷第六二頁下方照片）所示，扣案之二套「決戰猩球」光碟，其封面顏色
    雖然深淺不同，然其封面圖案相同，且均標示影片名稱為「決戰猩球」字樣，依
    常人知識經驗判斷，應會認定係相同之影片；又倘販賣盜版光碟者以買二套送一
   套之方式促銷，則依一般人之消費習慣，亦均會挑選不同之影片，否則即失去優
    惠之意義，是被告前揭辯稱：因為封面不同，伊父親以為是不同的影片，而誤購
    二部相同之片子云云，顯係卸責之詞，不足採信。又假若被告購買上開盜版光碟
    之目的係自行觀賞，其只要購買一套即可，何須購買相同之影片二套。由此顯見
    ，被告購買上開盜版光碟之目的，應係意圖以出租之方式而散布於眾而持有之，
    事證明確，被告犯行應堪認定。
二、核被告所為，係犯違反著作權法第九十三條第三款、第八十七條第二款之明知為
    侵害著作權之物意圖散布而持有罪。爰審酌被告貪圖個人不法利益，侵害他人智
    慧財產權，行為殊不足採，且使社會、一般國民同因其侵害智慧財產權行為，付
    出相當代價，及其犯後猶飾詞辯駁，不知悔改等一切情狀，量處如主文所示之刑
    ，並諭知易科罰金之折算標準。扣案盜版之光碟片「決戰猩球」二套及「尖峰時
    刻二」一套，既係在被告住處查獲，且為被告持有中，已如前述，應均係被告所
    有，並為供犯罪所用之物，均應依刑法第三十八條第一項第二款宣告沒收。
據上論斷，應依刑事訴訟法第四百五十二條、第二百九十九條第一項前段，著作權法
第八十七條第二款、第九十三條第三款、刑法第十一條前段、第四十一條第一項前段
、第三十八條第一項第二款，罰金罰鍰提高標準條例第二條，判決如主文。
中      華      民      國    九十一    年      二      月    二十二    日
                                臺灣臺中地方法院刑事第六庭
                                        法  官  許  月  馨
右正本證明與原本無異。
如不服本判決，應於判決送達後十日內向本院提出上訴狀，上訴於臺灣高等法院臺中
分院( 須附繕本 )。
                                        書記官
中      華      民      國    九十一    年      二      月    二十二    日
附錄本案論罪科刑法條全文
著作權法第八十七條第二款
明知為侵害著作權之物而散布或意圖散布而陳列或持有或意圖營利而交付者。
著作權法第九十三條第三款
有下列情形之一者，處二年以下有期徒刑，得併科新台幣十萬元以下罰金：
三、以第八十七條各款方法之一侵害他人之著作權者。
